【裁判字號】    92,交聲,329
【裁判日期】    920828
【裁判案由】    違反道路交通管理處罰條例聲明異議
【裁判全文】
臺灣桃園地方法院刑事交通事件裁定                九十二年度交聲字第三二九號
    原處分機關  交通部公路總局台北區監理所
    異  議  人
    即受處分人  甲○○
右列異議人因違反道路交通管理處罰條例案件，不服交通部公路總局台北區監理所中
華民國九十二年七月二十三日北監自裁字裁四○－ＨＡ0000000號及北監自裁
字裁四○－ＺＢ0000000號違反道路交通管理事件裁決書所為之處分（原處分
案號：台中縣警察局舉發違反道路交通管理事件通知單中縣警交相字第ＨＡ0000
000號、內政部國道公路警察局舉發違反道路交通管理事件通知單公警局交字第Ｚ
Ｂ0000000號），聲明異議，本院裁定如左：
    主  文
原處分撤銷。
甲○○汽車駕駛人，行車速度，超過規定之最高時速，處罰鍰新臺幣貳仟肆佰元，記
違規點數壹點；又汽車行駛於高速公路而不遵管制之規定，處罰鍰新台幣陸仟元，記
違規點數壹點。
    理  由
一、聲明異議意旨略以：異議人因其所有車號三Ｌ－一四○○號自小客貨車，係以貸
    款購得，貸款公司以貸款未清為由不准辦理異動，致伊住址無法遷移，而未收到
    台中縣警察局中縣警交相字第ＨＡ0000000號及內政部國道公路警察局公
    警局交字第ＺＢ0000000號舉發違反道路交通管理事件通知單，經申訴後
    仍處以高罰，監理所函覆已刊登政府公報，即視同送達，猶如強迫中獎，自難心
    服云云。
二、按汽車行駛高速公路，應依速限標誌指示，為高速公路交通管制規則第五條所明
    文規定，違反上開規定者，依道路交通管理處罰條例第三十三條第一項規定，處
    汽車駕駛人新台幣（下同）三千元以上六千元以下罰鍰，又汽車行車速度，依標
    誌或標線之規定，無標誌‧‧‧，為道路交通安全規則第九十三條第一項所明文
    規定，違反上開規定者，依道路交通管理處罰條例第四十條第一項規定，處汽車
    駕駛人一千二百元以上二千四百元以下罰鍰。再違反同條例第三十三條、第四十
    條第一項之規定者，除罰鍰外，並各記規點數一點，同條例第六十三條第一項亦
    有明文。次按，對於違反道路交通管理處罰條例之行為，逕行舉發者，應按已查
    明之資料填註車牌號碼、車輛種類、車主姓名或名稱及地址，並於通知單上方空
    白處加註逕行舉發之文字後，由舉發機關送達被通知人；汽車所有人名稱、地址
    等如有變更，均應向公路監理機關辦理登記；處理違反道路交通管理事件，有關
    文書送達之程序，依行政程序法送達之規定；對於當事人之送達，有應為送達之
    處所不明者，行政機關得依申請，准為公示送達；有前項所列各款之情形而無人
    為公示送達之申請者，行政機關為避免行政程序遲延，認為有必要時，得依職權
    命為公示送達。當事人變更其送達之處所而不向行政機關陳明，致有第一項之情
    形者，行政機關得依職權命為公示送達，違反道路交通管理事件統一裁罰標準及
    處理細則第十一條第一項第二款、第五條、道路交通安全規則第二十三條第一項
    、行政程序法第七十八第一項第一款、第二、三項，分別定有明文。
三、本件異議人即受處分人甲○○所有車號三Ｌ－一四○○號自小客貨車，於民國九
    十一年八月十日十八時三十六分許，行經台中縣潭子鄉○○路南下處時，為台中
    縣警察局交通警察隊員警以照片逕行舉發其有「行車限速六十公里，經測時速八
    十四公里，超速二十四公里滿二十公里以上」之行為，而填製台中縣警察局中縣
    警交相字第ＨＡ0000000號舉發違反道路交通管理事件通知單，裁決機關
    並於九十二年七月二十三日裁決處罰鍰二千四百元；復於九十一年十月十四日九
    時五十九分許，行經國道一號高速公路南下一二四公里處時，為內政部國道公路
    警察局員警以照片逕行舉發其有「限速一百公里，時速一百二十一公里，超速二
    十一公里」之行為，而填製內政部國道公路警察局舉發違反道路公警局交字第Ｚ
    Ｂ0000000號違反道路交通管理事件通知單，經裁決機關於九十二年七月
    二十三日裁決處罰鍰六千元等情，有前揭舉發違反道路交通管理事件通知單、照
    片影本及裁決書各二件附卷足憑，而異議人就其違規超速行駛之事實均無異詞，
    惟以前揭情詞為由聲明異議。然查：前揭舉發單位於填製舉發違反道路交通管理
    事件通知單後，即分別以掛號郵寄方式將各舉發違反道路交通管理事件通知單送
    達至異議人之車籍登記住址「台北縣泰山鄉○○路○段二四二號」，然均因異議
    人業已遷移新址不明而遭退回，各舉發單位乃依違反道路交通管理事件統一裁罰
    標準及處理細則第五條及行政程序法第七十八條至第八十二條之規定，將前開各
    舉發違反道路交通管理事件通知單辦理公示送達公告，有台中縣警察局及內政部
    國道公路警察局第二警察隊公告各一件在卷可稽，雖異議人於九十一年六月二十
    六日，已遷移至桃園縣龜山鄉○○○街五三號，有法務部戶役政連線作業系統一
    紙可按，然其既自承未依道路交通安全規則第二十三條規定，向公路監理機關辦
    理變更登記，則前開舉發違反道路交通管理事件通知單依車籍資料所載地址送達
    而無法寄達於異議人，自屬有可歸責於異議人之事由，是舉發單位因異議人遷移
    新址不明而依違反道路交通管理事件統一裁罰標準及處理細則第五條及行政程序
    法第七十八條至第八十二條之規定，分別為公示送達，於法洵屬有據，異議人此
    部分所辯，顯有誤會，自無足採。
四、綜上所述，異議人之違規事證既已明確，是原處分機關就上開二違規行為，各依
    道路交通管理處罰條例第四十條第一項、第三十三條第一項之規定，裁處異議人
    罰鍰二千四百元及六千元，雖非無見，惟均漏未依同條例第六十三條第一項第一
    款之規定記違規點數，則有未洽，異議人聲明異議雖無理由，惟原處分既有上開
    可議之處，即屬無可維持，應由本院撤銷原處分，另為裁定如主文第二項所示。
據上論斷，應依道路交通管理處罰條例第八十七條第二項，道路交通案件處理辦法第
二十條，裁定如主文。
中      華      民      國    九十二    年      八      月    二十八    日
                              臺灣桃園地方法院交通法庭
                                  法  官    丁俊成
右正本證明與原本無異。
如不服本裁定，應於裁定送達後五日內向本院提出抗告狀。
                                  書記官    簡慧瑛
中      華      民      國    九十二    年      九      月      一      日


司法院資訊處製作；財團法人民間司法改革基金會備份。
